---
title: "Presentation"
author: "Chater_Croce_Pery_ElOuedghiri"
date: "16 avril 2018"
output: pdf_document
---


##Chargement des packages
```{r, echo=FALSE, results='hide'}
library(mice)
library(VIM)
library(MASS)
library(psych)
library(ggplot2)
library(Hmisc) 
library(FactoMineR)
library("factoextra")
library(lattice)
```

# Projet Alimentation

##Chargement des données
```{r, echo=FALSE}
rm(list=ls())
d <-read.table("/home/gis3/acroce/Linux/GIS 4/Modélisation/Projet/food.csv",sep="\t", dec=",", header=TRUE)
head(d)
```

###Suppression des colonnes inutiles
```{r, echo=FALSE}
d = d[,-1]
#Definition du nom des lignes
row.names(d)=d[,1]
d = d[,-1]
head(d)
attach(d)
```

\newpage
## Analyse préalable
```{r}
summary(d)
```



## Décision prise

```{r, echo=FALSE, results='hide'}
rm(list=ls())
d <-read.table("/home/gis3/acroce/Linux/GIS 4/Modélisation/Projet/foodMissing.csv",sep="\t", dec=",", header=TRUE)
d = d[,-1]
#Definition du nom des lignes
row.names(d)=d[,1]
d = d[,-1]
head(d)
```
On recharge les données en enlevant les valeurs aberrantes puis on transforme la variable Vitamine A en variable qualitative.

```{r}
d$Vitamin.A.levels. <- cut(d$Vitamin.A..mg., breaks=c(0,1,150,15000), include.lowest = TRUE)
levels(d$Vitamin.A.levels.) <- c("null","medium","high")
d <- d[,-5]
summary(d)
```
\newpage
## Imputation des valeurs manquantes

###Modèle d'imputation
```{r}
dm=mice(d,m=1,seed=10,print=FALSE,maxit=50)
print(dm$imp)
```


###Affichage du modèle d'imputation
```{r}
stripplot(dm,pch=20,cex=1.2)
d1 = complete(dm,1)
```


## Analyse

### Statistiques descriptives
```{r}
summary(d1)
```

\newpage
### FAMD
```{r, echo = FALSE}
d1.famd = FAMD (d1, ncp = 5, sup.var = NULL, ind.sup = NULL, graph = FALSE)
```

#### Valeurs Propres
```{r echo = FALSE}
fviz_screeplot(d1.famd)
d1.famd$eig
```
\newpage
#### Informations sur les variables quantitatives
```{r echo = FALSE}
# Affichage des variables quantitatives sur le cercle de corrélation
fviz_famd_var(d1.famd, "quanti.var", col.var = "contrib", 
             gradient.cols = c("#00AFBB", "#E7B800", "#FC4E07"),
             repel = TRUE)
d1.famd$quanti.var
```
  
  

#### Informations sur la variable qualitative (Vitamin A)
```{r}
d1.famd$quali.var
```

\newpage

##### Représentation des modalités de Vitamine A sur le plan principal
```{r echo = FALSE}

fviz_famd_var(d1.famd,axes = c(1, 2),  "quali.var", col.var = "contrib", 
             gradient.cols = c("#00AFBB", "#E7B800", "#FC4E07")
             )
```

\newpage

##### Représentation des modalités de Vitamine A sur le plan des axes 3 et 4
```{r echo = FALSE}
fviz_famd_var(d1.famd,axes = c(3, 4),  "quali.var", col.var = "contrib", 
             gradient.cols = c("#00AFBB", "#E7B800", "#FC4E07")
             )
```

#### Information sur les individus

##### Coordonnées

Voici les individus qui ont les coordonnées les plus élevées et les plus faible sur chaque axe.
Axe 1 :  
  + Huile végétale, Lard, graisse cuite  
  - Blackcurrants, raw green peppers, Choux de bruxelles cru  


Axe 2 :  
  + Foie frit, foie mijoté, foie cru  
  - graisse de rôti, graisse cuite, lard  


Axe 3 :  
  + Margarine, beurre, persil, cassis  
  - Farine de soja, Bemax, Bacon  


Axe 4 :  
 + Pois cassés sec crus, ready brek, morue, cassis  
 - Potiron cru, carottes vapeur, carottes crues  

##### Qualité
Voici les individus les mieux représentés sur chaque axe.

Axe 1 :  
+ bacon frit, cachuetes grillées salées, beurre de cacahuètes, Salami  


Axe 2 :  
+ rognons frits, rognons mijotés, coeur cru  


Axe 3 :  
+ batonnets de poisson surgelés, plie à la vapeur, plie crue, saumon cru, cream cheese  


Axe 4 :  
+ pois chiches crus, plantain mûre, pois crus séchés  


##### Contribution
Voici les individus qui contribuent le plus à chaque axe.  

Axe 1 :  
+ cassis, huile végétale, Lard, graisse de cuisson  


Axe 2 :  
+ foie frit, foie mijoté, foie cru, rognons frits  


Axe 3 :
+ cassis, persil, beurre, margarine


Axe 4 :
 + cassis, oeufs de morue, ready brek, pois crus séchés


### Classification Ascendante Hiérarchique


```{r}
#Realisation de la CAH
d1.hcpc = HCPC(d1.famd, nb.clust = 4)

```


####Description par les variables

```{r}
# Indépendance des variables
d1.hcpc$desc.var$test.chi2

d1.hcpc$desc.var$category

d1.hcpc$desc.var$quanti
```

#Description par les Individus
```{r}

d1.hcpc$desc.ind

```
####Description des classes
```{r}
d1.hcpc$desc.var$category
x1<- d1.hcpc$desc.var$quanti$`1`
x2<- d1.hcpc$desc.var$quanti$`2`
x3<- d1.hcpc$desc.var$quanti$`3`
x4<- d1.hcpc$desc.var$quanti$`4`

y1<- d1.hcpc$desc.var$category$`1`
y2<- d1.hcpc$desc.var$category$`2`
y3<- d1.hcpc$desc.var$category$`3`
y4<- d1.hcpc$desc.var$category$`4`

#Affichage des histogrammes
par(mfrow=c(2,2))
barplot(x1[,1], col=ifelse(x1>0,'green','red'), names.arg=row.names(x1[,0]), las=2, main='Histogramme des valeurs test de c1')
barplot(y1[,5], col=ifelse(y1>0,'green','red'), names.arg=row.names(y1[,0]), las=2, main='Histogramme des valeurs test de c1')
barplot(x2[,1], col=ifelse(x2>0,'green','red'), names.arg=row.names(x2[,0]), las=2, main='Histogramme des valeurs test de c2')
barplot(y2[,5], col=ifelse(y2>0,'green','red'), names.arg=row.names(y2[,0]), las=2, main='Histogramme des valeurs test de c2')
barplot(x3[,1], col=ifelse(x3>0,'green','red'), names.arg=row.names(x3[,0]), las=2, main='Histogramme des valeurs test de c3')
barplot(y3[,5], col=ifelse(y3>0,'green','red'), names.arg=row.names(y3[,0]), las=2, main='Histogramme des valeurs test de c3')
barplot(x4[,1], col=ifelse(x4>0,'green','red'), names.arg=row.names(x4[,0]), las=2, main='Histogramme des valeurs test de c4')
barplot(y4[,5], col=ifelse(y4>0,'green','red'), names.arg=row.names(y4[,0]), las=2, main='Histogramme des valeurs test de c4')
```



